臺灣臺中地方法院刑事判決　　　　　　　　　　　　　九十年度易字第三八九號
　　公　訴　人　臺灣臺中地方法院檢察署檢察官
　　被　　　告　乙○○
右列被告因恐嚇案件，經檢察官提起公訴（九十年度偵字第一五五七七號），本院判
決如左：
    主  文
乙○○連續以加害身體之事，恐嚇他人致生危害於安全，處拘役伍拾日，如易科罰金
，以佰元折算壹日。
    事  實
一、乙○○係丙○○在德信綜合證券股份有限公司之客戶，並對丙○○產生好感，惟
    雙方之間存在有債務糾紛，由於丙○○經常對其催討債務，雙方漸生嫌隙，乙○○亦因懷疑丙○○另結新歡故心生不悅，即基於概括之犯意，連續以加害丙○○
    身體之事，於民國（下同）九十年七月二十日十時許，打電話（號碼為（０四）
    00000000號）至丙○○服務地點之台中市○○街一○五號益祥儀器有限
    公司，向丙○○恫嚇稱：「要對你潑硫酸」等語，致丙○○心生畏懼；又於同月
    廿二日前後某日，再撥打前開公司電話找丙○○，惟丙○○當時不在，遂承前揭
    犯意而對丙○○之同事甲○○（現已改名為何羚葳）稱：「要對丙○○潑硫酸」
    等語；復於九十年七月廿五、廿六日間，再承前犯意以傳真方式對丙○○嚇稱：
    「我不會讓這一對姘夫淫婦好過，我發誓很快就可看到下場」等語，致丙○○心
    生畏懼；再於九十年八月九日，以電話向丙○○嚇稱：「你是想要說讓我在你們
    倆身上劃一筆留一點記號就對了、我會在你們倆留一點記號」等語，再致丙○○
    心生畏懼，遂錄音報警。
二、案經丙○○訴由案經臺中市警察局第四分局報請臺灣臺中地方法院檢察署檢察官
    偵查起訴。
    理  由
一、訊據被告乙○○固坦承曾於九十年七月二十日打電話給被害人丙○○，亦曾於同
    年七月二十五日或二十六日將事實欄所載傳真信函傳真予告訴人，而其亦確實曾
    在同年八月九日打電話給被害人丙○○表示要在他倆（按：指被害人與其夫林建
    成）身上留記號，且被害人所提之九十年八月九日之錄音帶所錄確為其聲音等情
    不諱，惟辯稱：七月二十日打電話給被告時沒有恐嚇被害人，只是想跟被害人說
    要好聚好散；而傳真函件則是好意要規勸被害人有關當時投資或財務規劃等事宜
    ，沒有惡意；至於八月九日雖有打電話說要留下記號，但是所謂之「留記號」不
    過就像是潑潑紅色墨水等方式，讓被害人及林建成這對姦夫淫婦不會這麼好過日
    子云云；並堅稱未曾於七月二十二日打電話給被害人丙○○未果而向證人甲○○
    表示要對被害人潑硫酸，只是要求證人甲○○轉告被害人不要亂交男朋友云云。
    經查：
  (一)被告於九十年七月二十日以及同年月二十二日左右曾致電被害人直接或間接表示
    要對被害人潑硫酸等情，業經告訴人丙○○指訴綦詳，核與證人甲○○於警訊、
    及本院審理所證情節相符，查證人甲○○與被告並無仇恨，當無誣指陷害被告之
    理，其證述堪可採信，足認被告確實曾致電被害人表示要潑被害人硫酸。
  (二)又被告於九十年七月二十五或二十六日傳真函件之內容中雖曾出現關於規勸被害
    人丙○○投資理財等事宜，惟函件末尾亦出現「我不會讓這一隊姘夫淫婦好過，
    我發誓很快就可看到下場」等語句，有傳真信函影本一件附卷可稽，參酌被告已
    在傳真函件之前兩度以電話恐嚇被害人丙○○等情，被告之行為顯已非單純之勸
    說，堪信被害人丙○○已因前開語句而心生恐懼，被告此部分之行為，亦已屬事
    證明確。
  (三)再者，被告於九十年八月九日致電予被害人時亦明確表示要在被害人身上留一點
    記號，且特別將此句話重複一次等情，有被害人丙○○所提錄音帶一卷及譯文一
    份附卷可稽，經本院當庭勘驗上開錄音帶，其內容與譯文大致相符，且內容順暢
    無剪接現象，且其中亦有提及「百義跳票」一事，而被告亦自承百義是伊與朋友
    合夥之公司等情，堪信該錄音帶之內容為真實。又查該由該錄音內容可知，被告
    一開始即表示要在被害人等身上「畫一筆留一點記號」，顯見被告絕非單純地要
    潑墨水以表示對被害人的憤怒，其此部分所辯，實不足為採。
  (四)綜上所述，被告於短短之二十日內（自九十年七月二十日起至同年八月九日止）
    多次以電話、傳真之方式騷擾被害人之舉動，以及再再於言語間顯示出如被害人
    不能從其所願，將加害被害人之身體，且預告其方式係以激烈之將留下嚴重疤痕
    之潑硫酸等方式為之等情，依照常情判斷，足認被告之行為已達恫嚇被害人丙○○致生危害於安全之程度，本件事證明確，被告犯有前述(一)至(三)之犯行洵堪認定
    。
二、核被告以加害身體之事，恐嚇丙○○致生危害於安全之行為，係犯刑法第三百零
    五條恐嚇危害安全罪。其先後多次犯行，時間緊密，所犯構成要件復相同，顯係
    基於概括犯意為之，為連續犯，依刑法第五十六條規定，以一罪論，並加重其刑
    。爰審酌被告因與丙○○有金錢等糾紛，竟不顧昔日情誼而口出惡言，並參酌其
    具體描述加害被害人身體之方式，且一再重複騷擾被害人且至今未獲丙○○諒解
    以及犯後坦承犯行等一切情狀，量處如主文所示之刑，並依刑法第四十一條第一
    項前段之規定，諭知易科罰金之折算標準。
據上論斷，應依刑事訴訟法第二百九十九條第一項前段，刑法第五十六條、第三百零
五條、第四十一條第一項前段，罰金罰鍰提高標準條例第一條前段、第二條，判決如
主文。
中      華      民      國    九十一      年      四      月     十     日
                              臺灣臺中地方法院刑事第七庭
                                        法  官  林  學  晴
右正本證明與原本無異。
如不服本判決，應於判決送達後十日內向本院提出上訴狀，上訴於臺灣高等法院臺中
分院( 須附繕本 )。
                                        書記官
中      華      民      國    九十一      年      四      月     十     日
附錄：
論罪科刑法條
中華民國刑法第三百零五條
 (恐嚇危害安全罪)
以加害生命、身體、自由、名譽、財產之事，恐嚇他人致生危害於安全者
，處二年以下有期徒刑、拘役或三百元以下罰金。
